臺灣新竹地方法院民事判決　九十二年度竹簡字第七二四號
　　原　　　告　丙○○
　　訴訟代理人　乙○○
　　被　　　告　甲○
右當事人間第三人異議之訴事件，本院於中華民國九十三年一月七日言詞辯論終結，
本院判決如左：
    主    文
原告之訴駁回。
訴訟費用由原告負擔。
    事實及理由
壹、原告主張：
一、本院九十二年度執字第八一三四號清償票款強制執行事件依被告聲請執行其債務
    人即訴外人乙○○在第三人富邦綜合證券股份有限公司華信分公司( 下稱：富邦
    證券公司 )帳戶內( 帳號：一五八三一 )之股票，並禁止訴外人乙○○就其在富
    邦證券公司內股票之交付請求權為轉讓或其他處分之行為，並不得請求富邦證券
    公司交付股票及將股票為轉讓或其他處分之行為，富邦證券公司亦不得將股票交
    付訴外人乙○○及受託出讓。惟本院扣押之股票中玉山金一千三百三十三股、富
    邦金一千一百九十一股、聯邦銀行二千股、遠東商銀一千零八十六股( 下稱：系
    爭股票 )實乃原告所有，而非原告之父即訴外人乙○○所有，且因購買系爭股票
    之資金來源有部分係使用原告所有之聯邦銀行定期存款質借現金，亦有部分係由
    原告所有萬泰銀行、遠東商銀、華南銀行等之定期存款質借後，將款項交給訴外
    人乙○○操作系爭股票，故系爭股票確係原告所有，然因原告自己沒有開立證券
    戶頭，故將股票存於訴外人乙○○之股票帳戶內，是被告聲請執行系爭股票，顯
    有不當。
二、原告為此聲明：
  (一)本院九十二年度執字第八一三四號清償票款強制執行事件，就原告所有玉山金
      一千三百三十三股、富邦金一千一百九十一股、聯邦銀行二千股、遠東商銀一
      千零八十六股之股票所為之強制執行程序應予撤銷。
  (二)訴訟費用由被告負擔。
貳、被告則以：
    被告未於最後言詞辯論期日到場，惟據其前到庭所述之陳述略稱：
    緣本院九十二年度民執孔字第八一三四號清償票款強制執行一案，原告以「被扣
    押之股票，其中部分為伊所買，而暫時寄存於其父乙○○之帳戶內云云」為由，
    提起異議之訴，請求排除部分強制執行。惟查將股票寄存他人帳戶本非常態，且
    將原告所提之存摺與本院調取之訴外人乙○○股票買賣清單相比對，實無吻合之
    處，故原告之主張顯為不實，毋待贅言。退萬步言，比對縱有吻合之處，亦難證
    明原告提出之款項乃係購買股票之用。按「當事人主張有利於己之事實者，就其
    事實有舉證之責任。」此觀諸民事訴訟法第二七七條之規定甚明。是原告如無法
    就其買賣股票一事善盡舉證之責，即應受敗訴之判決，並聲明：(一)原告之訴駁
    回(二)訴訟費用由原告負擔。
、程序方面：
    本件被告經合法通知，未於最後言詞辯論期日到場，核無民事訴訟法第三百八十
    六條各款所列情形，爰准原告之聲請，由其一造辯論而為判決，合先敘明。
肆、本院之判斷：
一、被告主張訴外人乙○○積欠其票款新台幣( 下同 )六十七萬四千元未償，經本院
    八十九年度竹簡字第三九九號民事判決，判命訴外人乙○○應給付被告六十七萬
    四千元，及自八十九年六月八日起至清償日止，按年息百分之六計算之利息確定
    在案。後被告即執前開確定判決聲請本院九十二年度執字第八一三四號案件強制
    執行債務人乙○○在第三人富邦證券公司帳戶內之股票，經本院核發九十二年八
    月十五日新院昭孔九十二執字第八一三四號執行命令，在債務人乙○○應給付被
    告六十七萬四千元、上述利息、程序費用七千四百七十元及執行費用五千一百一
    十四元範圍內，禁止訴外人乙○○就其在富邦證券公司內股票之交付請求權為轉
    讓或其他處分之行為，並不得請求富邦證券公司交付股票及將股票為轉讓或其他
    處分之行為，富邦證券公司亦不得將股票交付訴外人乙○○及受託出讓，嗣經第
    三人富邦證券公司聲明異議，並陳稱：訴外人乙○○在該公司之帳戶內僅餘【新
    燕】一千股  (已下市)、【建台】六百二十二股、【南僑】一千股、【永光】一
    千一百五十五股、【寶隆國際】四千零九十三股、【燁興】二千股、【太設】四
    千零四十股、【寶祥實業】二千股、【聯邦銀行】三千股、【遠東商銀】一千零
    八十六股、【富邦金】一千一百九十一股、【玉山金】一千三百三十三股，業已
    依執行命令辦理扣押，逾上開範圍外之債權則聲明異議等情，既為兩造所不爭，
    且經本院依職權調閱九十二年度執字第八一三四號執行案卷核閱無訛，自堪信為
    真實。
二、按第三人就執行標的物有足以排除強制執行之權利者，得於強制執行程序終結前
    ，向執行法院對債權人提起異議之訴，強制執行法第十五條定有明文。又該條所
    謂強制執行程序終結，係指對於執行標的物之強制執行程序終結而言。經查，本
    件被告前聲請本院九十二年度執字第八一三四號案件強制執行債務人乙○○在第
    三人富邦證券公司帳戶內之股票，經本院核發九十二年八月十五日新院昭孔九十
    二執字第八一三四號執行命令扣押系爭股票，惟因原告提出本件第三人異議之訴
    ，乃未將系爭股票准許被告收取，或將該股票權利移轉予被告，是本院對於系爭
    股票所進行之強制執行程序既尚未終結，則原告於強制執行程序終結前，提起本
    件第三人異議之訴，揆之上開規定，即無不合。
三、次按，當事人主張有利於己之事實者，就其事實有舉證之責任，民事訴訟法第二
    百七十七條既定有明文。查原告主張系爭股票係其所有，並非被告債務人乙○○
    所有乙節，既為被告所否認，揆之上開規定，原告即應就此有利於己之事實，負
    舉證責任。而原告雖陳稱：其購買系爭股票之資金來源，有部分係使用其所有聯
    邦銀行定期存款質借現金，亦有部分係由原告所有萬泰銀行、遠東商銀、華南銀
    行等之定期存款質借後，將款項交由訴外人乙○○操作系爭股票等語，惟未提出
    任何證據資料以實其說，其上開所述，尚非無疑。且經本院依職權向富邦證券公
    司查詢系爭股票係於何時間購入，及調閱系爭股票於最初購入時迄今之售出買入
    資料，亦經富邦證券公司九十二年十二月八日( 九二 )富證管發字第○九八八號
    函覆：按「證券商帳表憑證保存年限表」客戶買賣報告書及交割憑單之保存年限
    為五年，另依台灣證券交易所股份有限公司函示，以媒體方式儲存買賣報告書及
    交割憑單之保存年限亦應依前開年限表之規定辦理，是故本公司華信分公司目前
    僅保存自八十六年一月一日起之客戶交易資料。而查乙○○所有之系爭股票最初
    購入時迄今之售出買入資料如下：(一)玉山金一千三百三十股：於八十六年一月
    一日前即持有，且無自八十六年一月一日迄今售出或買入交易記錄。(二)富邦金
    一千一百九十一股：原係於九十一年二月十八日購入台北銀，台北銀於九十一年
    十月配發股票股利四十股，並於九十一年十二月二十三日以台北銀：富邦金為為
    一：一點一四六一之換股比例正式換發為富邦金之股票。(三)聯邦銀行三千股：
    係分別於九十二年一月三日買進三千股、九十二年一月二十一日賣出一千股、九
    十二年三月六日買進一千股。(四)遠東商銀一千零八十六股：係於八十八年五月
    四日買進，並於八十八年九月九日配發五十五股、八十九年九月二十八日配發三
    十一股，亦有富邦證券公司上開函件一紙附卷可稽，足見系爭股票係於不同時間
    分別購入，則開立證券帳戶後交由他人操作，既無任何困難，且為目前股票交易
    所慣行，是系爭股票於購入時如有歸屬原告所有之意，衡之常情，原告應無不直
    接開立自己名義之證券帳戶委請其父即訴外人乙○○代為操作股票，而非多次均
    以訴外人乙○○名義購買股票，致訴外人乙○○之債權人誤認系爭股票係屬乙○
    ○所有之財產，而聲請強制執行系爭股票取償，致原告面臨財產喪失之危險，是
    原告上開所述，顯違常理，尚難逕採。遑論，原告亦自承系爭聯邦銀行股票出售
    後，並未存入其所有之帳戶內，而係用以償還積欠銀行定存質借之款項，亦有償
    還其父乙○○名下質借之銀行定期存款，至股票交其父操作之時間並未約定等語
    (詳本院九十三年元月七日言詞辯論筆錄)，則系爭股票苟係原告所購，衡之常情
    ，應無不於聯邦銀行股票出售時，即由原告支配取得之款項，而非逕由原告父親
    乙○○持之清償自己積欠銀行質借之定存金額，猶無不與其父乙○○約定操作股
    票之時間，即將股票長期置放在其父帳戶內達六年之久，致己多年未能處置支配
    系爭股票及取得收益，是原告上開所述，顯違一般股票交由他人操作之常情，要
    難採信。
四、綜上所述，原告請求撤銷對系爭股票所為之強制執行程序，因原告未能證明其對
    系爭股票有何足以排除強制執行之權利存在，是其主張本院九十二年度執字第八
    一三四號清償票款強制執行事件，就原告所有系爭股票所為之強制執行程序應予
    撤銷，核屬無據，應予駁回。
據上論結：本件原告之訴為無理由，依民事訴訟法第三百八十五條第一項前段、第七
十八條，判決如主文。
中　　　華　　　民　　　國　　九十三　　年　　  一 　　 月　　二十八　　日
                                  臺灣新竹地方法院民事第二庭
~B法　　　官　王佳惠
右為正本係照原本作成。
如對本判決上訴，須於判決送達後廿日內向本院提出上訴狀。
~B法院書記官　林淑瑜
中　　　華　　　民　　　國　　九十三　　年　　  一 　　 月　　二十九　　日
